最　高　行　政　法　院　裁　定
　　　　　　　　　　　　　94年度裁字第00516號
上　訴　人　甲○○
　　　　　　　　　　　（送達代收人　乙○○
　　　　　　　　　　　　　　　　區○○○路○段376號8樓）
被 上訴 人　財政部臺灣省北區國稅局
代　表　人　許虞哲
　　　　　　　　　　　（送達代收人　陳秀美
上列當事人間因營業稅事件，上訴人不服中華民國92年10月31日
臺北高等行政法院92年度簡字第513號判決，提起上訴。本院裁
定如下：
    主  文
上訴駁回。
上訴審訴訟費用由上訴人負擔。
    理  由
一、按對於適用簡易程序之裁判提起上訴或抗告，須經本院許可
    ，且該許可以訴訟事件所涉及之法律見解具有原則性者為限
    ，行政訴訟法第235條定有明文。所謂具有原則性，係指該
    事件所涉及之法律見解，有統一法律解釋之必要者而言。
二、上訴人上訴意旨略謂：查本件因稅額不足新臺幣（下同）2,
    000元，而改以依營業稅法第45條處行為罰3,000元。設若所
    認定之漏稅額較大，則基於「擇一從重」之規則，最終勢必
    仍應依營業稅法第51條處罰。蓋租稅之課徵，有基於行為者
    、有基於所得者，也有基於收益之產生者，並因其稽徵程序
    之考量，而決定最終之租稅歸宿，究竟應由何人承擔。本件
    係營業稅，被上訴人基於上訴人對美商華納兄弟股份有限公
    司臺灣分公司（下稱華納臺灣分公司）服務之提供，而產生
    一個租稅債權。故據此所生之補稅處分，必係以向租稅之歸
    宿人求償，才符法理。其餘與本案有關之相對人，若非基於
    獨立之租稅債務，必然無補稅處分之可言，若有違反稅法所
    規定之義務者，也僅僅處以行為罰為已足。被上訴人既向華
    納臺灣分公司依營業稅法第51條處補稅並加處漏稅罰，又向
    上訴人依營業稅法第51條處補稅並加處漏稅罰。其所認定之
    租稅債權債務成立基準，已然是以「兩個」獨立之租稅債務
    關係。惟營業稅法第1條「在中華民國境內銷售貨物或勞務
    及進口貨物，應依本法規定課徵營業稅。」此為其租稅債權
    成立之基礎，且本案向華納臺灣分公司提供廣告服務，僅係
    「一項服務」而已，與被上訴人對相關人等同依營業稅法第
    51條處罰，所隱含之有「兩個」不同租稅債務及租稅歸宿，
    必有租稅法理上歧異之處。故若非被上訴人為了稅收而誤用
    稅法，亦是對租稅債務之成立及應有之歸宿有所誤解，爰請
    判決廢棄原判決。
三、被上訴人則以：查案關華納臺灣分公司為影片上映之宣傳業
    務，於89年1月間透過上訴人與金美雲廣告事業有限公司（
    下稱金美雲公司）接洽印製大型之海報供戲院張貼使用，約
    定承攬報酬總金額計30,000元，第查金美雲公司涉嫌虛設行
    號，案經臺北市稅捐稽徵處移送臺灣臺北地方法院檢察署依
    法偵辦並經臺灣士林地方法院89年度簡字第1074號刑事簡易
    判決確定在案，有臺北市稅捐稽徵處稽核科報告書及臺灣士
    林地方法院刑事簡易判決書等資料影本附卷可稽，金美雲公
    司非華納臺灣分公司實際交易對象之事實已堪認定；嗣後上
    訴人再持該廣告樣張及金美雲公司所開立之統一發票（88年
    12月3日發票號碼：ＹＢ00000000，銷售額28,571元，營業
    稅額：1,429元）向華納臺灣分公司請款，華納臺灣分公司
    則開立以金美雲公司為受款人之支票以償付系爭承攬報酬及
    進項稅款，有華納臺灣分公司91年5月20日說明書附卷可稽
    。經查華納臺灣分公司開立予金美雲公司之支票存入安泰商
    業銀行忠孝分行帳號00000000000000之帳戶，而該帳號之開
    戶人即本件上訴人，得知該支票為上訴人所實際受領，有該
    分行89年7月6日安忠作字第570號函附卷可稽，雖上訴人諉
    稱與劉燦輝有私人借貸關係，借款金額約1,200萬元左右，
    兌領支票係為抵債，卻無法提示任何借款證明，顯與常理不
    符，是故本件上訴人為華納臺灣分公司實際交易之營業人，
    洵堪認定。又以上訴人未於開始營業前向主管稽徵機關申請
    營業登記，逃漏營業額計28,571元，應補徵營業稅1,429元
    ，於法並無不合。次查金美雲公司並無實際營業行為，業經
    臺北縣政府稅捐稽徵處論明綦詳，華納臺灣分公司自無與之
    營業行為，上訴人承攬廣告、宣傳海報並收取費用，該等營
    業行為依法即應辦理營業登記報繳營業稅，上訴人既未依規
    定辦理營業登記，臺北縣政府稅捐稽徵處依查得資料核定補
    繳營業稅，並無不合。本件上訴人涉嫌未依法辦理營業登記
    ，擅自經營承攬廣告、宣傳海報等業務，88年12月至89年1
    月間承攬印製大型之海報供戲院張貼使用，承攬報酬總金額
    計30,000元（含稅）。案經臺北縣政府稅捐稽徵處審理違章
    成立，違章事證已如前述，該處依「稅務違章案件減免處罰
    標準」第15條第1項第1款規定，免處漏稅罰，惟上訴人未於
    開始營業前向主管稽徵機關申請營業登記，乃依行為時營業
    稅法第45條規定，處以行為罰3,000元，與法並無不合。末
    查我國現行加值型營業稅係就各個銷售階段之加值額分別予
    以課稅之多階段銷售稅，各銷售階段之營業人皆為營業稅之
    納稅義務人，如有違章行為，自應依據稅法之規定分別予以
    補稅論罰，是本案稽徵機關向華納台灣分公司補稅及裁處罰
    鍰，並不影響上訴人應辦理營業登記繳納營業稅之義務，上
    訴人顯係誤解營業稅法之立法精神，徒執詞指摘，不足為採
    。本件上訴人主張各節，前經臺北高等行政法院判決，業已
    詳為審酌論駁在案，其為判決確定之事實，並無違背法令之
    情事，要難符合行政訴訟法第242條規定之要件，爰請判決
    駁回上訴。
四、原判決以：查案關華納臺灣分公司為影片上映之宣傳業務，
    於89年1月間透過上訴人與金美雲公司接洽印製大型之海報
    供戲院張貼使用，約定承攬報酬總金額計30,000元，第查金
    美雲公司涉嫌虛設行號，案經臺北市稅捐稽徵處移送臺灣臺
    北地方法院檢察署依法偵辦並經臺灣士林地方法院89年度簡
    字第1074號刑事簡易判決確定在案，有臺北市稅捐稽徵處稽
    核科報告書及臺灣士林地方法院刑事簡易判決書等資料影本
    附卷可稽，金美雲公司非華納臺灣分公司實際交易對象之事
    實已堪認定；嗣後上訴人再持該廣告樣張及金美雲公司所開
    立之統一發票（88年12月3日發票號碼：ＹＢ00000000，銷
    售額28,571元，營業稅額：1,429元）向華納臺灣分公司請
    款，華納臺灣分公司則開立以金美雲公司為受款人之支票以
    償付系爭承攬報酬及進項稅款，有華納臺灣分公司91年5月
    20日說明書附卷可稽。經查華納臺灣分公司開立予金美雲公
    司之支票存入安泰商業銀行忠孝分行帳號00000000000000之
    帳戶，而該帳號之開戶人即本件上訴人，得知該支票為上訴
    人所實際受領，有該分行89年7月6日安忠作字第570號函附
    卷可稽，雖上訴人諉稱與劉燦輝有私人借貸關係，借款金額
    約1,200萬元左右，兌領支票係為抵債，卻無法提示任何借
    款證明，顯與常理不符，是故本件上訴人為華納臺灣分公司
    實際交易之營業人，洵堪認定。又以上訴人未於開始營業前
    向主管稽徵機關申請營業登記，逃漏營業額計28,571元，應
    補徵營業稅1,429元，於法並無不合。次查金美雲公司並無
    實際營業行為，業經臺北縣政府稅捐稽徵處論明綦詳，華納
    臺灣分公司自無與之營業行為，上訴人承攬廣告、宣傳海報
    並收取費用，該等營業行為依規定即應辦理營業登記報繳營
    業稅。又按「營業稅法第6條第1款所稱之營業人，係指以營
    利為目的之公營、私營或公私合營之事業而言，其中『私營
    』之事業，應包括個人之獨資事業在內」（改制前行政法院
    77年度判字第1427號號判決參照），另參照財政部81年1月
    31日臺財稅第811657956號函釋亦明示「個人建屋出售應辦
    理營業登記」，上訴人既有反復銷售貨物或勞務之營業行為
    ，其為個人以營利為目的之事業，應繳納營業稅，要無足疑
    ，否則豈非所有獨資商號均可不辦理商號營業登記，而逃漏
    營業稅？本件上訴人既未依規定辦理營業登記，臺北縣政府
    稅捐稽徵處依查得資料核定補繳營業稅，並無不合，所訴核
    無足採。本件上訴人涉嫌未依法辦理營業登記，擅自經營承
    攬廣告、宣傳海報等業務，88年12月至89年1月間承攬印製
    大型之海報供戲院張貼使用，承攬報酬總金額計30,000元（
    含稅）。案經臺北縣政府稅捐稽徵處審理違章成立，違章事
    證已如前述，該處依「稅務違章案件減免處罰標準」第15條
    第1項第1款規定：「依加值型及非加值型營業稅法第51條規
    定應處罰鍰案件，其漏稅金額每期所漏稅額在新臺幣二千元
    以下者，免予處罰。」故本案免處漏稅罰，惟上訴人未於開
    始營業前向主管稽徵機關申請營業登記，乃依行為時營業稅
    法第45條規定，處以行為罰3,000元，並無不當等情，均已
    詳予論述，維持原處分及訴願決定，而駁回上訴人在原審之
    訴。本件上訴人以前揭主張對於適用簡易程序之原判決提起
    上訴，經核無所涉及之法律見解，具有原則上之重要情事，
    其所提起上訴，不合首揭規定，不應許可，其上訴難謂合法
    ，應予駁回。
五、依行政訴訟法第249條第1項前段、第104條、民事訴訟法第
    95條、第78條，裁定如主文。
中    華    民    國    94    年    3    月    24     日
                  第二庭審判長法  官　葉　振　權
                              法  官  廖  宏  明
                              法  官　劉　鑫　楨
                              法  官　吳　明　鴻
                              法  官　梁　松　雄
以  上  正  本  證  明  與  原  本  無  異
中    華    民    國    94    年    3    月    24     日
　　　　　　　　　　　　　　　書記官　陳　盛　信
